【裁判字號】    95,訴,462
【裁判日期】    950626
【裁判案由】    毒品危害防制條例
【裁判全文】
臺灣高雄地方法院刑事判決               95年度訴字第462號
公  訴  人  台灣高雄地方法院檢察署檢察官
被      告  乙○○
上列被告因毒品危害防制條例案件，經檢察官提起公訴（94年度
毒偵字第8874號、第9225號）及移請併案審理（94年度毒偵字第
9927號），被告於本院準備程序中自白，經合議庭裁定由受命法
官依簡式審判程序獨任審理，本院判決如下：
    主  文
乙○○連續施用第一級毒品，處有期徒刑捌月，扣案如附表所示
之物，均沒收銷燬之。
    事  實
一、乙○○曾因施用毒品案件，經本院裁定送觀察、勒戒後，因
    認無繼續施用毒品傾向，於民國94年6 月24日釋放，於94年
    7 月7 日經台灣高雄地方法院檢察署檢察官以94年度毒偵字
    第4436號為不起訴處分確定。詎其仍不知悔悟，又基於施用
    第一級毒品海洛因之概括犯意，自94年9 月初之某日起，至
    95年3 月12日之某時止，每隔1 至2 日1 次，連續在其位於
    高雄市○○區○○里○○○街132 號之1 之住處等地，將海
    洛因置入注射針筒，以注射方式施用海洛因多次。於94年10
    月16日下午4 時35分許及94年11月10日下午2 時50分許，在
    高雄市前金區○○○街132-1 號先後為警查獲2 次，並分別
    扣得附表編號至及附表編號、所示之物；又於94年
    12月2 日晚間9 時50分許，在高雄市○○區○○路與明星街
    口為警查獲，並扣得附表編號所示之物。
二、案經高雄市政府警察局、高雄市政府警察局新興分局移送台
    灣高雄地方法院檢察署檢察官偵查起訴及移請併案審理，經
    被告於準備程序中為有罪之陳述後，本院合議庭裁定依簡式
    審判程序審理。
    理  由
一、按除被告所犯為死刑、無期徒刑、最輕本刑為3 年以上有期
    徒刑之罪或高等法院管轄第一審案件者外，於法院行準備程
    序進行中，被告先就被訴事實為有罪之陳述時，審判長得告
    知被告簡式審判程序之旨，並聽取當事人、代理人、辯護人
    及輔佐人之意見後，裁定進行簡式審判程序；且受命法官行
    準備程序，與法院或審判長有同一之權限；又簡式審判程序
    之證據調查，不受刑事訴訟法第159 條第1 項、第161 條之
    2 、第161 條之3 、第163 條之1 及第164 條至第170 條規
    定之限制，刑事訴訟法第273 條之1 第1 項、第279 條第2
    項前段、第273 條之2 分別定有明文。被告乙○○所為係犯
    死刑、無期徒刑、最輕本刑為3 年以上有期徒刑以外之罪，
    其於準備程序中就被訴事實為有罪之陳述，經法官告知簡式
    審判程序之旨，並聽取公訴人、被告之意見後，認為適宜由
    受命法官獨任進行簡式審判程序，依刑事訴訟法第273 條之
    1 第1項 規定，合議庭裁定由受命法官獨任進行審判程序，
    合先敘明。
二、訊據被告對於前揭犯罪事實坦承不諱，而其先後為警查獲時
    所採取之尿液檢體，經送高雄市立凱旋醫院檢驗，結果均呈
    嗎啡陽性反應之事實，分別有該院94年10月24日編號A00000
    000 號、94年11月21日編號A00000000 號、94年12月12日A0
    0000000 號濫用藥物尿液檢驗報告各1 紙附卷可稽。而被告
    先後為警查獲時扣得如附表所示之夾鏈袋2 只、注射針筒共
    3 支、鏟管1 支、吸管2 支，經送高雄醫學大學附設中和紀
    念醫院檢驗，結果均含有海洛因殘渣之事實，有附表各該項
    所示檢驗報告可憑。扣案白色粉末2 包送驗結果，均證實為
    海洛因之事實，亦有法務部調查局95年2 月13日編號調科壹
    字第220022222 號鑑定通知書可憑，是被告自白與事實相符
    ，其確有施用海洛因之犯行無疑。再查：被告前曾因違反毒
    品危害防制條例案件，經本院裁定送觀察、勒戒，因無繼續
    施用毒品傾向，於94年6 月24日釋放之事實，有前開裁定、
    台灣高等法院被告前案紀錄表與臺灣高雄地方法院檢察署刑
    案資料查註紀錄表足資佐證。綜上所述，被告於觀察、勒戒
    執行完畢後5 年內再犯毒品危害防制條例第10條第1 項之罪
    之事證明確，其所為顯與毒品危害防制條例第23條第2 項之
    規定相符，應予依法論科。
三、核被告所為，係犯毒品危害防制條例第10條第1 項施用第一
    級毒品罪。被告持有第一級毒品後進而施用，其持有之低度
    行為應為各該施用之高度行為所吸收，不另論其持有毒品罪
    。又被告先後多次施用第一級毒品之行為，時間緊接，犯罪
    構成要件相同，顯係基於概括犯意反覆為之，為連續犯，應
    依刑法第56條之規定，論以1 罪，並依法加重其刑。爰審酌
    被告前因施用毒品經觀察、勒戒後，仍未戒斷其施用毒品之
    惡習之情，及其施用毒品之期間約為半年，與其犯罪之動機
    、目的、手段，施用毒品戕害其身心，而其自95年3 月16日
    起即因心內膜炎併敗血症休克及多重器官衰竭；C 型肝炎；
    甲狀腺機能亢進症；褥瘡；多發性神經病變併左側肢體乏力
    等病症，在高雄市立聯合醫院住院治療，有診斷證明書1 紙
    可參。又其犯後坦承犯行，犯後態度良好等一切情狀，量處
    如主文所示之刑，以資懲儆，並促其向善之心。
四、扣案海洛因2 包（合計驗餘淨重0.09公克，空包裝重0.35公
    克）為毒品，而包裝上開海洛因所用之包裝袋2 只，經送法
    務部調查局鑑驗之結果，雖經與毒品分開秤重分別為包裝重
    0.35公克，但因法務部調查局一般以傾倒之方式，將包裝袋
    內之海洛因倒出與包裝袋分離而稱重，必要時亦會輔以刮杓
    刮取袋內粉末，然無論依何種方式分離，包裝袋內均有極微
    量之海洛因殘留之事實，有法務部調查局93年3 月19日調科
    壹字第09300113060 號函可參，足認前揭空包裝袋內確含有
    極微量之海洛因殘留且無法與包裝袋析離，同理，扣案如附
    表編號至編號所示之物，與其所殘餘之海洛因殘渣亦無
    從析離，與前開包裝袋同樣應視同毒品，均依毒品危害防制
    條例第18條第1 項前段之規定，沒收銷燬之。
五、本件起訴書於起訴事實雖僅記載被告自94年9 月初起至94年
    11月9 日11時許止之施用第一級毒品海洛因犯行，然其其餘
    數次施用海洛因犯行，與前揭業經起訴有罪部分，時間緊接
    且犯罪構成要件相同，顯係基於概括犯意而為之，有連續犯
    裁判上一罪關係並經檢察官移請併案審理，本院自得併予審
    理，併此敘明。
據上論斷，應依刑事訴訟法第299 條第1 項前段、第273 條之 1
第1 項、第284 條之1 ，毒品危害防制條例第10條第1 項、第18
條第1 項前段，刑法第11條、第56條，判決如主文。
本案經檢察官甲○○到庭執行職務。
中    華    民    國    95    年    6     月    26    日
                  刑事第七庭    法  官  卓立婷
以上正本證明與原本無異。
如不服本判決，應於判決送達後10日內，向本院提出上訴狀。
中    華    民    國    95    年    6     月    26    日
                                書記官  李春慧
附表：
┌───┬─────┬─────┬────┬────┬────┬─────┐
│編  號│ 查獲時間 │ 查獲地點 │ 扣押物 │ 數  量 │檢驗結果│ 備    註 │
├───┼─────┼─────┼────┼────┼────┼─────┤
│1、94 │94年10月16│高雄市前金│夾鏈袋│  二只  │均含海洛│高雄醫學大│
│年度毒│日下午4 時│區○○○街│        │        │因殘渣  │學附設中和│
│偵字第│35分許    │132-1號   │        │        │        │紀念醫院95│
│8874號│          │          │        │        │        │年2 月25日│
│(本案)│          │          │        │        │        │第0000-000│
│      │          │          │        │        │        │、0000-000│
│      │          │          │        │        │        │號檢驗報告│
│      │          │          ├────┼────┼────┼─────┤
│      │          │          │注射針│  二支  │均含海洛│高雄醫學大│
│      │          │          │  筒    │        │因殘渣  │學附設中和│
│      │          │          │        │        │        │紀念醫院95│
│      │          │          │        │        │        │年2 月25日│
│      │          │          │        │        │        │第0000-000│
│      │          │          │        │        │        │、0000-000│
│      │          │          │        │        │        │號檢驗報告│
│      │          │          ├────┼────┼────┼─────┤
│      │          │          │鏟管  │  一支  │含海洛因│高雄醫學大│
│      │          │          │        │        │殘渣    │學附設中和│
│      │          │          │        │        │        │紀念醫院95│
│      │          │          │        │        │        │年2 月25日│
│      │          │          │        │        │        │第0000-000│
│      │          │          │        │        │        │號檢驗報告│
├───┼─────┼─────┼────┼────┼────┼─────┤
│2、94 │94年11月10│高雄市前金│注射針│  一支  │含海洛因│高雄醫學大│
│年度毒│日下午2 時│區○○○街│  筒    │        │殘渣    │學附設中和│
│偵字第│50分許    │132-1號   │        │        │        │紀念醫院95│
│9225號│          │          │        │        │        │年2 月25日│
│(本案)│          │          │        │        │        │第0000-000│
│      │          │          │        │        │        │號檢驗報告│
│      │          │          ├────┼────┼────┼─────┤
│      │          │          │吸管  │  二支  │均含海洛│高雄醫學大│
│      │          │          │        │        │因殘渣  │學附設中和│
│      │          │          │        │        │        │紀念醫院95│
│      │          │          │        │        │        │年2 月25日│
│      │          │          │        │        │        │第0000-000│
│      │          │          │        │        │        │、0000-000│
│      │          │          │        │        │        │號檢驗報告│
├───┼─────┼─────┼────┼────┼────┼─────┤
│3、94 │94年12月2 │高雄市前金│海洛因│二包（驗│均為海洛│法務部調查│
│年度毒│日晚間9 時│區○○路與│        │餘淨重0.│因      │局95年2 月│
│偵字第│50分許    │明星街口  │        │09 公克 │        │13日調科壹│
│9927號│          │          │        │，空包裝│        │字第220022│
│(併案)│          │          │        │重0.35公│        │222 號鑑定│
│      │          │          │        │克)     │        │通知書    │
└───┴─────┴─────┴────┴────┴────┴─────┘
附錄本件論罪法條全文：
毒品危害防制條例第10條
施用第一級毒品者，處 6 月以上 5 年以下有期徒刑。
施用第二級毒品者，處 3 年以下有期徒刑。


司法院資訊處製作；財團法人民間司法改革基金會備份。
